Divvun & Giellatekno - open source grammars for Sámi and other languages


# North Saami noun declension





   Bisyllabic nouns



 * **LEXICON GOAHTI-A ** divided into a-i-u due to errortag-branch

 * **LEXICON GOAHTI-I  ** divided into a-i-u due to errortag-branch


 * **LEXICON GOAHTI-U  ** divided into a-i-u due to errortag-branch



 * **LEXICON GOAHTI ** Bisyll. V-Nouns. Short nom-compound-forms goahte-,long/short gen


 * **LEXICON GOAHTI-IU ** Bisyll. V-Nouns. Short nom-compound-forms goahte-,long/short gen


 * **LEXICON GOAHTILONG ** Long nom-compound-forms, long gen

 * **LEXICON GOAHTILONGSHORT ** Sometimes long nom-compound-forms, long gen

 * **LEXICON ALBMI ** Bisyll. V-Nouns. Short nom-compound-forms, long gen.


 * **LEXICON ALBMILONG ** Bisyll. V-Nouns. Long nom-compound-forms, long gen.


 * **LEXICON ALBMILONGSHORT ** Bisyll. V-Nouns. Long/SHORT nom-compound-forms, long gen.

 * **LEXICON AIGI ** Bisyll. V-Nouns. Short nom-compound-forms, short gen.


 * **LEXICON STAHTA ** Bisyll. Non-Gradating a-Nouns; i-Illative

it does not have the Prop tag.









  Bisyllabic nouns
  2f. Actor lexicas






 * **LEXICON IIJA ** loan words ending -iija; also with only -i as Err/Orth, like galleri

 * **LEXICON ESSEIJA ** loan words ending -iija; Illative -iijai as well -iijii: kopiijai, kopiijii


 * **LEXICON IIVA ** -iivva loan words.

 * **LEXICON PROFIILA **  -iila Loan words.



 * **LEXICON STRUKTUR ** Recent loanwords on -vra with short cmp-form: struktur-

 * **LEXICON KULTUR ** -kultuvra, compound forms: kultur-, kulttor-

 * **LEXICON KANTUR_N ** word with many forms

 * **LEXICON MAŠIIDNA ** mašiidna with short cmp-forms as well

 * **LEXICON BENSIN ** bensiidna with short cmp-forms as well

 * **LEXICON ADRENALIN ** Recent loanwords on -iidna with short cmp-form as well


 * **LEXICON TELEFON ** Recent loanwords on -vdna with short cmp-form as well

 * **LEXICON AKTION ** akšuvdna with cmp form ákšun- as well

 * **LEXICON NATION ** naššuvdna with short cmp form náššon as well


 * **LEXICON KANON ** kanovdna with short cmp form kánon/kánun as well


 * **LEXICON SOSIAL ** Recent loanwords on -ála with both short and long cmp-form

 * **LEXICON GARGIA **  Vowel-final loan words without Gradation and Ill ^change

 * **LEXICON OBOE **  oe-final loan words without Gradation and Ill ^change


 * **LEXICON BUFFALO ** consonant fin loanwords, some vow fin like revya

 * **LEXICON ESSAYA ** recent loanwords on vow+a

 * **LEXICON IDEA ** restricted Px for speller recent loanwords on vow+a, only idea this far


 * **LEXICON MASAI ** only masai





 * **LEXICON BASSI ** words on -bassi. Long nom-compound-forms, short gen, long heapmi-caritive

 * **LEXICON MUOHTU ** words on -muohtu. Short nom-compound-forms, short gen, long heapmi-caritive

 * **LEXICON EADNI ** eadni, gudni, ádnu. Short nom-compound-forms, long gen, short caritive



 * **LEXICON VALDI ** words on -váldi. Short nom-compound-forms, long gen, short caritive, away with Px "váldán"


 * **LEXICON RAFI ** words on -ráfi. Long nom-compound-forms, long gen. short heapmi-caritive


 * **LEXICON LOTLOHKU ** words on -lotlohku. Long/SHORT nom-compound-forms, long gen.

 * **LEXICON SAPMI ** Bisyll. V-Nouns. No nom-compounding, short gen.

 * **LEXICON XGIELLA ** Bisyll. V-Nouns. No nom-compounding, short gen.


 * **LEXICON BEALLE ** words ending -bealle. Short nom-compound-forms, short gen.


 * **LEXICON TAXI ** dákse and tákse


 * **LEXICON LUONDU ** this word (+vuohta) because of behavior in compounds, where it is normally in SgGen: luonddubiebmu


 * **LEXICON GOADA-LUONDU **

 * **LEXICON NPx2V-LUONDU **


 * **LEXICON RUOKTU ** only this word because of its behavior in compounds, where it is normally in SgGen: ruovttu-/ruovtto-



 * **LEXICON MADIDJA ** máđi and cmp



 * **LEXICON GENTLEMAN **  gentleman (stem mana-)

 * **LEXICON DUOHKI ** *duohki* and compounds, for disamb. reasons




 * **LEXICON BUDEITA ** Rather special word: buđeita

 * **LEXICON MANNI ** words on -mánni. Long/SHORT nom-compound-forms, long gen.ILL:mánnii/mánnái


 * **LEXICON MANNI-INFL **


 * **LEXICON OLLUVUOHTA ** Exceptional vuohta-Noun


 * **LEXICON LEXMUSH ** derived verbs on -muš






 * **LEXICON OLGU ** only olgu. Short nom-compound-form, short gen. Incomplete paradigm

 * **LEXICON MIEHTI ** nuorta, nuorti, oarji, miehti. Short nom-compound-forms, long gen. Incomplete paradigm

 * **LEXICON LULLI ** lulli and davvi. Long/SHORT nom-compound-forms, long gen. Incomplete paradigm




 * **LEXICON GADDI ** Bisyll. V-Nouns with Comparative Forms.  Short nom-compound-forms, long gen.

 * **LEXICON GADDILONG ** long compound forms, short -heapme

 * **LEXICON GADDILONGSHORT ** NB! No SgIll and SgLoc (not directed to GOADI-, GODII- or GOAHTAI) because *davvi* is the only word this far Bisyll. V-Nouns with Comp. Forms, long-short nomcmp, long gencmp


 * **LEXICON GADDISHORT ** Bisyll. V-Nouns with Comparative Forms.  Short nom-compound-forms, SHORT gen.

 * **LEXICON OARJI ** máddi, nuorti, nuorta, oarji. Comparative Forms.  Short nom-compound-forms, long gen. Incomplete paradigms

 * **LEXICON LULLILONG ** long compound forms







 * **LEXICON VARRA **  varra and uvdna. No -laš, to get rid of varalaš and uvnnalaš from speller

 * **LEXICON LASSA **  want this without essive Px: *lassanan, *lassanat, *lassaneame

 * **LEXICON AKCU **  No -heapme, no wg+Foc/han (thereby avoiding ávččuhit, ávččuhan, ávččuhat in speller) Short nom-compound-form ákčo-,long/short gen

 * **LEXICON JAHKI ** Bisyll. V-Nouns. Short nom-compound-forms, long gen. to avoid jahkán, jagát

 * **LEXICON OAHPPA ** Bisyll. V-Nouns. Short nom-compound-forms goahte-,long/short gen, to avoid oahppasat


 * **LEXICON NPxC-OAHPPA **




 * **LEXICON BLV ** Bisyll. V-Nouns. Long nom-compound-forms, long gen., to avoid bálvát, Bihttánis


 * **LEXICON NPx2V-BLV **

 * **LEXICON NPxC-BLV **



 * **LEXICON Px2V-BLV   ** for second person vowel stems

 * **LEXICON SOABBI ** Bisyll. V-Nouns. Short nom-compound-forms goahte-,long/short gen, to avoid SOABBÁT, gáldot, searván, laktasan




 * **LEXICON NPx1V-SOABBI **


 * **LEXICON NPxC-SOABBI **


 * **LEXICON IVDNI ** Bisyll. V-Nouns. Short nom-compound-forms, short gen. preventing ivnnát, rivgot



 * **LEXICON NPx2V-IVDNI **

 * **LEXICON Px2V-IVDNI   ** for second person vowel stems


 * **LEXICON DAHKU ** Like ALBMILONG Bisyll. V-Nouns. Long nom-compound-forms, long gen. Without +Sg+Nom/Gen/Acc+PxSg1 to avoid "dahkon"


 * **LEXICON SADJA ** Bisyll. V-Nouns. Long nom-compound-forms, long gen. TO AVOID SÁDJÁI


 * **LEXICON DAHPPA ** dahpa, dáhpa and dáhppa. to avoid dáhpahuvvat, dahpahuvvat etc in speller

 * **LEXICON LAHKI  ** the words on -láhki. Because in speller we want to aviod boasttoláhkái, borranláhki etc. (borran láhkai)




 * **LEXICON NPxC-LAHKI **



 * **LEXICON BEARRI **  to avoid unfortunate diminutives like bearáš and salaš in speller (bearaš, sálaš) +  "beassán" = beassi+Sg+Nom/Gen/Acc+PxSg1



 * **LEXICON GEAHCCI ** +CmpN/SgN +CmpN/SgG +CmpN/PlG

 * **LEXICON GEAHCCICT **  Actors, to avoid geahččán, jábmán, geahččát, jábmát

 * **LEXICON ACTORVALDI ** lexicalized actors because we have restricted verb derivation for speller. Long compound-forms, without "váldán"


2f. Actor lexicas


 * **LEXICON ACTOR ** +CmpN/SgN +CmpN/SgG +CmpN/PlG

 * **LEXICON ACTORCT ** nowadays tagged NomAg. Long compound-forms


 * **LEXICON ACTOR-PL ** Plurals



 * **LEXICON EADDJI-NomAg ** +CmpN/SgN +CmpN/SgG +CmpN/PlG  tagged NomAg. Sometimes long compound-forms


 * **LEXICON ACTORLONGSHORT ** +CmpN/SgN +CmpN/SgG +CmpN/PlG


 * **LEXICON ACTORLONGSHORTCT-nomag ** adds +NomAg

 * **LEXICON ACTORLONGSHORTCT ** nowadays tagged NomAg. Sometimes long compound-forms

 * **LEXICON ACTORSHORT ** +CmpN/SgN +CmpN/SgG +CmpN/PlG

 * **LEXICON ACTORSHORTCT ** nowadays tagged NomAg. Short compound-forms

+Use/NG:%> GOAHTAI ; ! Ill sublexicon     no dipth simpl






 * **LEXICON BOAHTALADDAN   **  Intransitiv Action nouns from deverbal verbs




 * **LEXICON IHTALUDDAMAT   **  ihtaluddamat, plural





 * **LEXICON UPMI ** action noun, from passive verb








 * **LEXICON EGEZHAGAT **  reciprocals like verddežagat, jumežagat etc


 * **LEXICON BUVSSAT  ** Pl. bisyll vow-fin. Short cmp-forms


 * **LEXICON BUVSSATLONG  ** Pl. bisyll vow-fin. Short cmp-forms

 * **LEXICON MUODUT ** muođut only, plural

 * **LEXICON DEAHKIT ** like AIGI but plural only

 * **LEXICON DIEDUT ** like ALBMI but plural only


 * **LEXICON BORALMASAT ** like JOHTOLAT but plural only

 * **LEXICON DURVAT ** like LASIS but pl. only






Trisyllabic nouns



 * **LEXICON MATTAR ** Short compound-forms Tris. Anim. Gradating C-Nouns

 * **LEXICON MALIS ** Short compound-forms Tris. Inanim. Gradating C-Nouns



 * **LEXICON MALISLONG **  Long compound-forms Tris. Inanim. Gradating C-Nouns

 * **LEXICON MALISLONGSHORT **  Long and short compound-forms. Tris. Inanim. Gradating C-Nouns



 * **LEXICON BEANA ** Short compound-forms. Trisyll. Anim. Gradating 0-Nouns

 * **LEXICON SEAMU ** Short compound-forms. Trisyll. Inanim. Gradating 0-Nouns

 * **LEXICON SEAMULONG ** Long compound-forms. Trisyll. Inanim. Gradating 0-Nouns


 * **LEXICON GAHPIR ** Short compound-forms. Trisyll. Non-Gradating C-Nouns


 * **LEXICON GAHPIRLONGSHORT ** Long and short compound-forms. Trisyll. Non-Gradating C-Nouns


 * **LEXICON GAHPIRLONG ** Long compound-forms. Trisyll. Non-Gradating C-Nouns




  Trisyllabic nouns






 * **LEXICON EANA ** eana, eanan, eatnan


 * **LEXICON DOAVTTIR ** only doavttir. Short compound-forms


 * **LEXICON OVCCIS_N **  Collective numerals gallis, moattes, moattis, máŋggas


 * **LEXICON DAIVVAS ** Tris. Gradating C-Nouns, The Troms declension: dáivvaš:dáivaha, bearaš:bearraha, njunuš:njunnoha





 * **LEXICON BOADA ** Short compound-forms. Trisyll. Inanim. Gradating 0-Nouns  TO AVOID BOAĐAN


 * **LEXICON DAHPPAGA **  the dáhpahuvvá fix nr2. to avoid dahpahuvvat in speller


 * **LEXICON ENGEL ** Restricted denominals for speller   -eŋgel





 * **LEXICON MAGASH ** reciprocals like verddežat, jumežat etc




 * **LEXICON BADJOSAT   ** Pl. bajus:badjosat, short cmp-form

 * **LEXICON BADJOSATLONG   ** Pl. bajus:badjosat, long cmp-form



 * **LEXICON ALIMAT   ** Pl. alin:alimat, like GAHPIR but pl only


 * **LEXICON CEAKCAGAT ** Like seamu but plural only


 * **LEXICON VUOIGNAHAT   ** LikeDAIVVAS but only Pl. vuoiŋŋaš:vuoigŋahat






 * **LEXICON EAMOSH   ** váikkuheamoš, deverbals


 * **LEXICON AMOSH   ** váikkuhamoš, deverbals



 * **LEXICON BOAHTINLONGSHORT   **  Intransitiv action nouns from bisyll verbs, long and short cmp-form

 * **LEXICON BOAHTIN   **  Intransitiv action nouns from bisyll verbs, long cmp-form

 * **LEXICON PRE_BOAHTIN   **  Intransitiv action nouns from bisyll verbs, long cmp-form




 * **LEXICON BOAHTINSHORT   ** Intransitiv action nouns from bisyll verbs, short cmp-form


 * **LEXICON IHTAMAT   ** Plural action nouns, from bisyllabic verbs




 * **LEXICON LEXDIMINC ** diminutives, these comes from noun stems file, from trisyll nouns






  Contracted nouns

 * **LEXICON BOAZU ** Anim. Contracted 0-Nouns. Short compound-forms.

 * **LEXICON SUOLU ** Inanim. Contracted 0-Nouns. Short compound-forms.

 * **LEXICON SUOLULONG ** Inanim. Contracted 0-Nouns. Long compound-forms.



 * **LEXICON FALIS ** Contracted Anim. C-Nouns.  Short compound-forms.

 * **LEXICON LASIS ** Contracted Inanim. C-Nouns.  Short compound-forms.





  Contracted nouns





 * **LEXICON GISTTA ** The Noun gistta, gist -

 * **LEXICON CEAHKES ** only -ceahkes

 * **LEXICON ALLGUOVT ** guovttos guovttis


 * **LEXICON GUOVTTIS_N **  only -guovttis


 * **LEXICON GUOVTTU ** only -guovttos





 * **LEXICON GIRKOSADDOT ** LIKE SATTU but pl, only







# Sublexica for nominal stems



## Declension


### Noun declension


 * **LEXICON GOAHTI-NE  ** Bisyll. V-Nouns; Nominative Sg. and Essive

 * **LEXICON NomV **


 * **LEXICON EssV **


 * **LEXICON GOAHTI-OBL **


 * **LEXICON GOAHTI-IU-OBL **


## Px lexica

 * **LEXICON NPx3Vflag **

 * **LEXICON NPx3Vvowchflag **


 * **LEXICON NPx12A ** For loan word ending -a

 * **LEXICON NPx3A ** For loan word ending -a

 * **LEXICON NPxA ** For loan word ending -a


 * **LEXICON NPxPlComC **


 * **LEXICON NPxVvowch ** for vowel stems, with X2, X1 with stem vowel change,

 * **LEXICON NPx12Vvowch ** for vowel stems, with X2, X1 with stem vowel change, 1. and 2. p

 * **LEXICON NPx1Vvowch ** for vowel stems, with X2, X1 with stem vowel change, 1. p


 * **LEXICON NPx3Vvowch ** for vowel stems, with X2, X1 with stem vowel change,  3. pers



 * **LEXICON NPxV **


 * **LEXICON NPx1V **

 * **LEXICON NPx2V **

 * **LEXICON NPx3V **


 * **LEXICON NPxC **

 * **LEXICON NPx1C **


 * **LEXICON NPx12C **

 * **LEXICON NPx3C **

 * **LEXICON NPxPlComV1 **


## Some GOAHTE-type lexica...

 * **LEXICON GOAHTE- ** compound lexicon

 * **LEXICON GOAHTICMP ** compound lexicon, vowel shortening

 * **LEXICON GOAHTILONGCMP ** compound lexicon, no vowel shortening

 * **LEXICON GOAHTILONGSHORTCMP ** compound lexicon, with and without vowel shortening



 * **LEXICON GOADE- ** genitiv

 * **LEXICON GOADE-IU- ** genitiv


 * **LEXICON GOAHTA- ** Lexicon for giving Px 1. and 2. p., pluss illativ

 * **LEXICON GOAHTAI ** illative

 * **LEXICON GOADI- ** weak grade

 * **LEXICON GOADI-_notCmp **


 * **LEXICON GODII- ** diphthong simplification


 * **LEXICON GOADA- **

## Other lexica

 * **LEXICON STAHTACASE ** for no cons grad


 * **LEXICON EGEZHAHKII **



 * **LEXICON MALIS0 ** as GAPPUS0. MALIS0 has no VUOHTA, GAPPUS0 has no Px Ess

 * **LEXICON MALLAS- **

 * **LEXICON MALLASI-/NUORABU- ** joint cont. lexicon

 * **LEXICON MALLASI-/NUORABUj- ** joint cont. lexicon



 * **LEXICON MUSHcase   ** Deverbal nouns

 * **LEXICON MUSSHA **


 * **LEXICON EAMOSHcase   **  Deverbal nouns


 * **LEXICON AMOSHcase **



 * **LEXICON BOAHTINcase   **  Long compound-forms




 * **LEXICON BOAHTINLONGSHORTTV   **  Transitiv Action nouns. Both long and short compound forms

 * **LEXICON BOAHTINLONGSHORTTVcase    ** +CmpN/Sg +CmpN/SgNomLeft +CmpN/SgNomLeft +CmpN/SgGenLeft +CmpN/PlGenLeft




 * **LEXICON BOAHTINTV   **  Transitiv Action nouns. Long compound forms

 * **LEXICON BOAHTINTVcase    ** +CmpN/Sg   +CmpN/SgNomLeft +CmpN/SgNomLeft +CmpN/SgGenLeft +CmpN/PlGenLeft

 * **LEXICON BOAHTINTVCT **

 * **LEXICON BOAHTINSHORTTV   **  Transitiv Action nouns. Short compound forms

 * **LEXICON BOAHTINSHORTTVcase    ** +CmpN/Sg   +CmpN/SgNomLeft +CmpN/SgNomLeft +CmpN/SgGenLeft +CmpN/PlGenLeft

 * **LEXICON BOAHTINSHORTTVCT **

 * **LEXICON BOAHTALADDANTV   **  Transitiv Action nouns from deverbal verbs

 * **LEXICON BOAHTALADDANTVcase   ** +CmpN/Sg   +CmpN/SgNomLeft +CmpN/SgNomLeft +CmpN/SgGenLeft +CmpN/PlGenLeft

 * **LEXICON BOAHTALADDANTVCT **




 * **LEXICON FALLA- **

 * **LEXICON BOAZU-NE **


 * **LEXICON BOHCCO **

 * **LEXICON BOHCCU **


 * **LEXICON KEAHTTA ** Derivation keahttá/keahtes

 * **LEXICON KEAHTTA-PRED ** Der/keahtta - only predforms







 * **LEXICON DIMINC ** diminutives, these comes from noun affix file,  from trisyll nouns

 * **LEXICON GUOVDDAZI- ** joint cont. lexicon


 * **LEXICON JOHTOLAT0 **


 * **LEXICON JOHTOLAHKA- **



 * **LEXICON DenominalNounsV ** diminutives from bisyllabic nouns

 * **LEXICON DenominalNounsC ** diminutives from trisyllabic nouns



 * **LEXICON MUITTASJEAPMI ** action noun, from trisyll intransitive verb





 * **LEXICON EAPMITV   ** +CmpN/Sg +CmpN/SgNomLeft +CmpN/SgGenLeft +CmpN/PlGenLeft

 * **LEXICON EAPMITVCT ** action noun, from bisyll transitive verb

 * **LEXICON EAPMITVCTcase **

 * **LEXICON MUITTASJEAPMITV   ** +CmpN/Sg   +CmpN/SgNomLeft +CmpN/SgGenLeft +CmpN/PlGenLeft

 * **LEXICON MUITTASJEAPMITVCT ** action noun, from trisyll intransitive verb




 * **LEXICON VUONAT  ** +CmpN/SgN +CmpN/SgG +CmpN/PlG

 * **LEXICON VUONATCT ** derivated nouns, from propers: guovdageainnut, divttasvuonat etc.

 * **LEXICON ACTORder  ** +CmpN/SgN +CmpN/SgG +CmpN/PlG

 * **LEXICON ACTORderCT  ** Tagged NomAg nowadays, Long compound-forms, from intransitive verbs

 * **LEXICON ACTORderCTcase  ** Tagged NomAg nowadays, Long compound-forms, from intransitive verbs

+Use/NG: GOAHTAI ; ! Ill sublexicon


 * **LEXICON ACTORTVder  ** +CmpN/SgN +CmpN/SgG +CmpN/PlG +CmpN/SgNomLeft +CmpN/SgGenLeft +CmpN/PlGenLeft

 * **LEXICON ACTORTVderCT ** Tagged NomAg nowadays, Long compound-forms, from transitive verbs




 * **LEXICON ACTORSHORTTVder ** Tagged NomAg nowadays, Short compound-forms, from transitive verbs



 * **LEXICON DIMINV ** diminutives, these comes from bisyll nouns
